臺灣高雄地方法院刑事判決　　　　　　　 94年度易字第510號
公　訴　人　臺灣高雄地方法院檢察署檢察官
被　　　告　乙○○
上列被告因竊盜案件，經檢察官提起公訴（94年度偵字第3167號
）及移送併辦審理（94年度偵字第7298號、94年度速偵字第1018
號、94年度偵字第18362 號、94年度偵字笫21013 號），被告就
被訴事實為有罪之陳述，經本院合議庭裁定由受命法官獨任進行
簡式審判程序，本院判決如下：
    主  文
乙○○連續攜帶兇器竊盜，累犯，處有期徒刑壹年。扣案Ｔ型扳
手壹支及活動板手壹支均沒收。
    事實及理由
一、犯罪事實：乙○○前因竊盜案件，經本院以93年度易字第21
    號判處有期徒刑8 月確定，甫於民國93年12月13日執行完畢
    ；詎其猶不知悔改，復基於意圖為自己不法所有之概括犯意
    ，連續為下列行為：(一)於94年1 月11日下午5 時45分許，騎
    乘車牌號碼XTL-358 號重型機車，進入高雄市小港區臨海新
    村漁港第2 漁船渠碼頭，徒手竊取「高雄市政府海洋局」所
    有之白鐵護欄1 片，價值新台幣（下同）10,000元。得手後
    將之綑綁於前揭車輛後座欲載運離去之際，經警於同日下午
    6 時30分許，在高雄市臨海新村漁港第2 漁船渠碼頭當場將
    其逮捕；(二)於94年1 月26日下午5 時10分許，在高雄市○○
    區○○路1 號中國鋼鐵股份有限公司（下稱中鋼公司）內河
    北路燒結三廠，趁人不注意之際，徒手竊取中鋼公司所有之
    圓柱鋼鐵3 塊、平板鋼鐵3 片（價值約1,555 元），並將前
    開所竊得之物置入其所騎乘車牌號碼為XTL-358 號機車置物
    廂內，得手後於載運離去之際，為中鋼公司大門值勤人員張
    德君當場發現後報警處理，並起獲前開失竊物品；(三)於94年
    3 月26日晚上8 時30分許，騎乘三輪車至高雄市○○街80巷
    口，趁人不注意之際，以其自備客觀上可供兇器使用之T 型
    扳手1 支，破壞庚○○所使用之車號YI- 7041號自用小貨車
    之車門鎖（毀損部分未據告訴），進入車內，竊取庚○○所
    有置於車內之樟腦油12罐、藥洗8 瓶、噴霧油4 瓶、洗髮精
    9 罐、沐浴乳17罐、黑豆粉24罐、麥芽膏4 瓶、茶中寶9 瓶
    、一條根小藥布78包、大藥布80片、水蜜桃乾13包、甜菊梅
    9 包、熱水瓶1 瓶、保溫瓶2 台、標價機1 台、藥皂17塊（
    共價值約38,300元）、現金70元，並將前開所竊得之物置入
    其所騎乘之三輪車車台內，得手後逃逸。嗣於同日晚上9 時
    30分許，騎乘上開三輪車行經高雄市○○街與青山街45巷口
    ，因行跡可疑為警當場查獲，並於上開三輪車車台上查獲前
    開失竊物品及扣得Ｔ型扳手1 支；(四)於94年5 月20日晚上8
    時許，在高雄市小港區○○○路13號前，以其所有客觀上可
    供兇器使用之活動扳手1 支，竊取台灣電力股份有限公司所
    有之低壓便電箱2 只（60×40×27公分），得手後，於同日
    晚上9 時30分許，以其所有拼裝三輪車載往變賣，途經高雄
    市○○區○○路與學成二街口時，為警當場查獲，並扣得上
    開活動板手1 支；(五)於94年6 月30日凌晨1 時許，至高雄市
    苓雅區○○○路57巷口，趁人不注意之際，以徒手開啟車門
    推動車子之方式，竊取丙○○所有車牌號碼XD-9870 號自用
    小客車，得手後據為己有。嗣於同日下午3 時23分許，乙○
    ○與另一名姓名、年籍均不詳不知情之成年男子將該車從高
    雄市○○區○○路212 號前推離之際，為社區監視錄影器錄
    下畫面，經警調閱而查悉上情。案經中鋼公司負責人林文淵
    訴由高雄市政府警察局小港分局報請臺灣高雄地方法院檢察
    署檢察官偵查起訴及移送併辦審理。
二、認定事實所憑之證據：
  (一)被告乙○○於本院審理中坦承不諱（見本院卷笫104 頁、
    115頁等）。
  (二)證人戊○○於警詢中之證詞（見併偵(三)-1卷笫30至31頁）、
    搜索扣押筆錄、扣押物品目錄表、贓物認領保管單各1 份、
    照片6 幀（以上見併偵(三)-1卷笫10至12、14、19至21頁）。
  (三)證人即中鋼大門警衛張德君於警詢及偵查中之證詞（見偵(一)
    卷笫7 、8 、40、41頁）、證人即中鋼公司股長甲○○於警
    詢中之證詞（見偵(一)卷笫5 至6 頁）、搜索扣押筆錄及扣押
    物品目錄表、贓物認領保管單、營利事業登記證各1 份、照
    片4 幀（以上見偵(一)卷笫10至13、15至17、24頁）。
  (四)證人即被害人庚○○於警詢中之證詞（見併警(一)卷笫4 至5
    頁）、贓物認領保管單1 份、扣押物品目錄表2 份、照片29
    幀（以上見併警(一)卷笫11至19頁、笫22頁）。
  (五)證人丁○○於警詢中之證詞（見併警(二)卷笫4 至5 頁）、扣
    押筆錄、扣押物品目錄表、贓物認領保管收據、受理刑事案
    作報案三聯單各1 份、照片6 幀（以上見併警(二)笫7 至9 、
    11至13 、20至25頁）。
  (六)證人即被害人丙○○於警詢中之證詞（見併警(四)卷笫1 至2
    頁）、證人即查獲警員陳忠益於檢察官偵查中之證詞（見併
    偵(四)卷笫13頁）、港明里監視系統監錄嫌疑人推車路線圖、
    高雄市政府警察局苓雅分局車輛車牌協尋電腦輸入單、高雄
    市政府小港分局車輛車牌尋獲受理報案單、贓物認領保管單
    各1 份（以上見併警(四)卷笫7 至10頁）、照片6 幀（見併警
    (四)卷笫13至15頁）
三、按刑法上所謂兇器，其種類並無限制，凡客觀上對於人之生
    命、身體、安全構成威脅，具有危險性之兇器均屬之，且祇
    須行竊時攜帶此種具有危險性之兇器為已足，並不以攜帶之
    初有行兇之意圖為必要（最高法院79年度台上字第5253號判
    例意旨參照）。查扣案之Ｔ型扳手（與一字型螺絲起子類似
    ，僅塑膠把手部分與金屬部分成Ｔ字型）、活動板手各1 支
    ，均係金屬材質，質地堅硬，有照片2 張附卷可佐，以之刺
    人或揮擊，客觀上足以對人之生命、身體、安全構成威脅，
    顯為具有危險性之兇器無訛。核被告乙○○就犯罪事實(一)、
    (二)、(五)所為，係犯刑法第320 條第1 項之普通竊盜罪，就犯
    罪事實(三)、(四)所為係犯刑法第321 條第1 項第3 款之攜帶兇
    器竊盜罪。被告先後3 次竊盜及2 次攜帶兇器竊盜犯行，時
    間緊接，方法相同，所犯復為基本構成要件相同之罪名，顯
    係基於概括犯意反覆為之，應依連續犯規定論以一罪，並依
    法加重其刑。又移送併辦之被告犯行（即犯罪事實(一)、(三)、
    (四)、(五)部分），雖未據公訴人起訴，然與公訴人起訴書所起
    訴部分（即犯罪事實(二)部分）有連續犯之裁判上一罪關係，
    當為起訴效力所及，本院自應一併審理，附此敘明。查被告
    前因竊盜案件，經本院以93年度易字第21號判處有期徒刑8
    月確定，甫於93年12月13日執行完畢，有臺灣高等法院被告
    前案紀錄表1 份附卷可按，其受有期徒刑之執行完畢，5 年
    以內再犯有期徒刑以上之罪，為累犯，依法加重其刑。被告
    有二種以上刑之加重事由，應依法遞加重之。爰審酌被告曾
    有竊盜、過失傷害、贓物等前科，有臺灣高等法院被告前案
    紀錄表1 份附卷可按，素行非佳，其年輕力壯，不思正途以
    獲取所需，竟率爾竊取他人之財物，所為自應受相當之刑事
    非難。惟念其犯後於本院尚能坦承犯行，態度尚可，且所竊
    之物均已由被害人或其代理人領回，有贓物認領保管單數紙
    附卷足佐（見偵(一)卷第15頁、併警(一)卷笫11至13頁、併警(二)
    卷笫12頁、併偵(三)-1卷笫14頁、併警(四)卷笫10頁），所生損
    害已有減輕及其犯罪之動機、目的、手段、智識程度、生活
    狀況等一切情狀，量處如主文所示之刑，以資懲儆。又扣案
    之T 型扳手1 支及活動板手1 支，均為被告所有，業據被告
    於本院供承在卷（見本院卷笫77頁），且為供本案竊盜犯罪
    所用之物，爰依刑法笫38條笫1 項笫2 款規定，併予宣告沒
    收之。至被告所有之拼裝三輪車1 輛雖於查獲被告時一併扣
    案（併警(二)卷笫11頁），然基於比例原則，本院認以不沒收
    為適當，爰不為沒收之諭知，附此敘明。
據上論斷，應依刑事訴訟法第273 條之1 第1 項、第284 條之1
、第299 條第1 項前段，刑法第321 條第1 項第3 款、第56條、
第47條、笫38條笫1 項笫2 款，判決如主文。
本案經檢察官己○○到庭執行職務。
中　　華　　民　　國　　94　　年　　10　　月　　31　　日
                  鳳山刑事第一庭  法　官  林永村
以上正本證明與原本無異。
如不服本判決，應於判決送達後10日內，向本院提出上訴狀。
中　　華　　民　　國　　94　　年　　10　　月　　31　　日
                                  書記官  李祥銘
附錄本判決論罪之法條：
中華民國刑法第321條：
犯竊盜罪而有左列情形之一者，處6 月以上、5 年以下有期徒刑
：
一  於夜間侵入住宅或有人居住之建築物、船艦或隱匿其內而犯
    之者。
二  毀越門扇、牆垣或其他安全設備而犯之者。
三  攜帶兇器而犯之者。
四  結夥三人以上而犯之者。
五  乘火災、水災或其他災害之際而犯之者。
六  在車站或埠頭而犯之者。
前項之未遂犯罰之。
